臺灣彰化地方法院刑事判決
110年度交易字第214號
公  訴  人  臺灣彰化地方檢察署檢察官
被      告  陳正偉


指定辯護人  本院公設辯護人陳志忠  
上列被告因公共危險案件，經檢察官聲請簡易判決處刑（110年
度偵字第2295號），本院受理後（110年度交簡字第529號），認
不宜逕以簡易判決處刑，改依通常程序審理，判決如下：
    主  文
陳正偉無罪。
    理  由
一、公訴意旨略以：被告陳正偉於民國110年2月5日上午11時許
    ，在位於臺中市大甲區之某汽車修配廠，飲用保力達藥酒2
    杯後，於同日上午11時30分許，竟基於公共危險之犯意，駕
    駛車牌號碼0000-00號自用小客車，自上開處所離開。嗣於
    同日中午12時49分許，行經彰化縣○○市○○○路000號前，不慎
    駕車自後撞及劉清展所駕駛、車牌號碼00-0000號自用小客
    車，經警據報到場處理，並對被告施以吐氣酒精濃度檢測，
    測得其吐氣所含酒精濃度為每公升0.21毫克，始悉上情。因
    認被告涉犯刑法第185條之3第1項第2款之公共危險罪等語（
    起訴書原本記載同條項第1款，經公訴人於本院審理時予以
    更正如上）。
二、按犯罪事實應依證據認定之，無證據不得認定犯罪事實；不
    能證明被告犯罪或其行為不罰者應諭知無罪之判決，刑事訴
    訟法第154條第2項、第301條第1項定有明文。
三、被告堅決否認有何公共危險犯行，辯稱：我雖然於酒後駕車
    ，但當時我正在等停紅燈，看到右轉綠燈亮起後，我直覺是
    放煞車，並沒有注意到劉清展所駕駛的車輛並未前進，所以
    才會發生碰撞，本案車禍與飲酒無關等語。
四、本案爭點：
　㈠按刑法第185條之3第1項第2款之不法構成要件為：駕駛動力
    交通工具，有其他情事（即酒精濃度超過法定標準之外）足
    認服用酒類或其他相類之物，致不能安全駕駛。
　㈡又本案被告於前述時間、地點，飲酒後，駕車不慎自後撞擊
    劉清展所駕駛之自用小客車，經警據報到場處理，並對被告
    施以吐氣酒精濃度檢測，測得其吐氣所含酒精濃度為每公升
    0.21毫克等情，為被告坦白承認，且經證人劉清展、承辦員
    警黃順華於本院審理時證述無誤，復有道路交通事故現場圖
    、道路交通事故調查報告表㈠㈡、現場照片、彰化縣警察局道
    路交通事故當事人酒精測定紀錄表在卷可以佐證，至為明確
    ，而堪認定。
　㈢因此，本案爭點在於：被告是否已經達到不能安全駕駛之狀
    態。
五、經查：
　㈠證人劉清展於本院審理時證稱：案發當時，我開車正在等停
    紅燈，後來號誌轉換成綠燈，我正要起駛時，被告就開車自
    後追撞，於是我下車報警，且跟被告短暫交談，我並沒有聞
    到酒味，被告也沒有走路搖擺、嘔吐、胡言亂語、意識模糊
    等醉態，他只是在旁邊抽煙，也沒有阻止我報警，後來警方
    到場酒測，我才知道被告有喝酒等語（見本院卷第59頁至第
    63頁）。
　㈡證人黃順華於本院審理時證稱：案發當時我跟同事曾國隆到
    現場處理，我負責測量、繪圖與拍照，曾國隆負責酒測，後
    來曾國隆說被告的酒精濃度超過每公升0.15毫克，於是我請
    同事開車到現場，載被告返所製作筆錄，就我的觀察，被告
    當時在車禍現場、製作筆錄當時，並沒有嘔吐、走路腳步不
    穩、說話大小聲、昏昏欲睡、無法寫字等醉態，除了有濃厚
    酒味，與一般人無異，當時我並沒有再對被告進行其他輔助
    測試等詞（見本院卷第63頁至第65頁）。
　㈢本院認為證人劉清展、黃順華與被告並不相識，自無偽證之
    動機，他們的證詞可信度甚高，從上開證言可以得知，被告
    在車禍發生當時，並無任何醉態的表現，且本案車禍是發生
    在等停紅燈、綠燈起步之初，從卷內車損照片可見，本案撞
    擊力道輕微，並非被告於酒後無法安全駕駛開車自後追撞，
    因此，被告辯稱本案車禍是因為一時分心所導致，與一般駕
    駛經驗並無違背，應屬可信。
　㈣從而，本案並無任何證據證明被告於開車當時，已經達到不
    能安全駕駛之狀態。　
六、綜上，公訴人所舉之上開證據，尚不足以證明被告有酒後駕
    車之公共危險罪嫌，而使本院不致有所懷疑，而得確信其為
    真實之程度，依據首揭說明，自屬不能證明其犯罪，而應為
    無罪之諭知。
七、本件係檢察官聲請以簡易判決處刑之案件，因有刑事訴訟法
    第451條之1第4項但書第3款情形，適用通常程序審判。
八、應依刑事訴訟法第452條、第301條第1項，判決如主文。
本案經檢察官王銘仁聲請簡易判決處刑，檢察官陳昭蓉到庭執行
職務。 
中　　華　　民　　國　　110 　年　　5 　　月　　31　　日
                  刑事第五庭  法  官  陳德池
以上正本證明與原本無異。
如不服本判決，應於收受判決後20日內向本院提出上訴書狀，並
應敘述具體理由。其未敘述上訴理由者，應於上訴期間屆滿後20
日內向本院補提理由書（均須按他造當事人之人數附繕本）「切
勿逕送上級法院」。
中　　華　　民　　國　　110 　年　　5 　　月　　31　　日
                              書記官  陳孟君